【裁判字號】    98,交抗,85
【裁判日期】    980123
【裁判案由】    違反道路交通管理處罰條例
【裁判全文】
臺灣高等法院交通事件裁定             98年度交抗字第85號
抗  告  人
即受處分人  甲○○
上列抗告人因違反道路交通管理處罰條例案件，不服臺灣臺北地
方法院，中華民國97年12月24日裁定（97年度交聲字第3044號）
，提起抗告，本院裁定如下：
    主  文
抗告駁回。
    理  由
一、按「汽車駕駛人駕駛汽車肇事致人受傷或死亡者，應即採取
    救護措施及依規定處置，並通知警察機關處理，不得任意移
    動肇事汽車及現場痕跡證據，違反者處3000元以上9000 元
    以下罰鍰，道路交通管理處罰條例第62條第3項定有明文。
    又按「道路交通管理處罰條例第62條第2項（舊法）之立法
    意旨，乃係科以肇事者須即採取救護或其他必要措施，並應
    向警察機關報告之義務，以防因就醫延誤致生無謂之傷亡，
    並俾得通知傷亡者家屬到場，以明責任，是凡肇事人於行車
    肇事致人受傷或死亡，未即採取救護或其他必要措施，並向
     警察機關報告，即駕車駛離現場者，均應依該規定處罰，至
    其嗣是否受刑事訴追及對肇事之發生有無過失，對其因違反
    上開規定而應受處罰，並不生影響。」（最高法院90年度台
    上字第4153號判決意旨、臺灣高等法院85年度交抗字第112
    號、86年度交抗字第63號判決意旨參照）。
二、原裁定意旨詳如原審裁定書所載（如附件）。
三、經查：原裁定認抗告人即受處分人甲○○於民國97年10月5
    日6時50分許，騎乘車牌號碼TYH-093號輕型機車，沿和平西
    路行駛，行至和平西路與康定路口時，與騎乘車牌號碼BAT-
    696號普通重型機車之林文裕發生車禍，致林文裕因而受傷
    。甲○○竟未依規定採取救護措施及依規定處置，並通知警
    察機關處理即行離去之違規事實，係以抗告人自承於上揭時
    、地，騎乘上開機車與林文裕發生車禍，以及未在車禍現場
    報案，及等候警方前來處理即先行離去等情不諱，及證人林
    文裕之證詞及台北市立聯合醫院和平院區診斷證明書，為其
    認定之依據，對於抗告人否認知悉林文裕受傷，是伊被林文
    裕撞到、及於事故稍後即以公用電話報警，並未逃逸等辯解
    ，亦逐一敘明其不可採之理由，因認原處分機關援引上述道
    路交通管理處罰條例第62條第3項及違反道路交通管理事件
    統一裁罰基準及處理細則規定，裁處異議人新臺幣（下同）
    3000元，核無不合，並駁回抗告人異議，其認事用法，俱無
    違誤。抗告意旨徒以情緒性之文字，指摘原裁定不當，難認
    有據，其抗告為無理由，應予以駁回。
四、據上論結，應依道路交通案件處理辦法第26條，刑事訴訟法
    第412條，裁定如主文。
中    華    民    國    98    年    1     月    23    日
                  刑事第二十二庭審判長法  官  何菁莪
                                      法  官  洪于智
                                      法  官  江振義
以上正本證明與原本無異。
不得再抗告。
                                      書記官  陳韋杉
中    華    民    國    98    年    2     月    2     日


司法院資訊處製作；財團法人民間司法改革基金會備份。
